臺灣板橋地方法院民事判決　八十七年度勞訴字第七號
　　原　　　告　　丙○○
　　　　　　　　　乙○○
　　　　　　　　　庚○○
　　　　　　　　　己○○
　　　　　　　　　甲○○
　　　　　　　　　辛○○
　　被　　　告　　鼎豐通運股份有限公司
　　法定代理人　　戊○○
　　訴訟代理人　　丁○○
右當事人間請求給付加班費等事件，本院判決如左：
    主　　　文
被告應給付(一)原告丙○○貳萬玖仟陸佰捌拾壹元、(二)乙○○貳萬捌仟伍佰陸拾肆元、
(三)庚○○貳萬陸仟壹佰伍拾捌元、(四)己○○壹拾壹萬零肆佰柒拾壹元、(五)甲○○肆萬
壹仟柒佰壹拾貳元、(六)辛○○肆萬參仟伍佰陸拾貳元，及均自民國八十六年十一月三
十日起至清償日止，按年息百分之五計算之利息。
原告其餘之訴駁回。
訴訟費用由被告負擔百分之五；餘由原告丙○○負擔百分之十八、原告乙○○負擔百
分之十八、原告庚○○負擔百分之十八、原告己○○負擔百分之五、原告甲○○負擔
百分之十八、原告辛○○負擔百分之十八。
本判決於原告丙○○、乙○○、庚○○、己○○、甲○○、辛○○分別以新臺幣玖仟
玖佰元、玖仟伍百元、捌仟柒佰元、參萬柒仟元、壹萬肆仟元、壹萬伍千元供擔保後
，得假執行。但被告如於假執行程序實施前，各以新臺幣貳萬玖仟陸佰捌拾壹元、貳
萬捌仟伍佰陸拾肆元、貳萬陸仟壹佰伍拾捌元、壹拾壹萬零肆佰柒拾壹元、肆萬壹仟
柒佰壹拾貳元、肆萬參仟伍佰陸拾貳元為原告丙○○、乙○○、庚○○、己○○、甲○○、辛○○預供擔保後，得免為假執行。
原告其餘假執行之聲請駁回。
    事    　實
甲、原告方面：
壹、聲明：求為判決
  一、被告應給付原告丙○○新臺幣（下同）七十六萬六千六百六十七元、原告乙○○七十五萬四千七百九十三元、原告庚○○六十六萬九千四百二十元、原告己○○八十萬七千一百八十五元、原告甲○○一百十一萬零二十二元、原告辛○○一百十二萬八千七百七十七元，暨均自本訴狀繕本送達翌日起至清償日止按
      週年利率百分之五計算之利息。
  二、願供擔保請准宣告假執行。
貳、陳述：
  一、緣原告丙○○等六人原任職於被告鼎豐通運股份有限公司（下稱鼎豐公司），
      擔任司機乙職。其中原告丙○○於民國（下同）八十一年十月二十二日到職、
      原告乙○○於八十一年六月十三日到職、原告庚○○於八十二年元月六日到職
      、原告己○○於七十九年十二月三日到職、原告甲○○於七十六年八月二十五
      日到職、原告辛○○於七十七年八月十日到職，兩造間存有勞動契約關係，合
      先敘明。
  二、查被告鼎豐公司與原告等間之工資計算，係以司機運貨地點為計算標準，每月
      共計運送費用在二十萬元以內，以實際載運費用乘以０．二二作為工資，超過
      二十萬元部份，則乘以０．二六。惟查：被告公司於八十六年五月三十一日擅
      自片面變動工資計算標準，但五月份之工資仍按原計算標準給付，嗣又於六月
      底片面提出不同之計算標準，造成原告等工資計算有嚴重縮減之情形。
  三、被告公司係於每月八日發放工資，原告等於七月八日領取六月份工資時，有明
      顯縮減之情形，被告公司顯有勞動基準法第十四條第一項第五款前段「僱主不
      依勞動契約給付工作報酬」之情事，原告等乃口頭終止雙方僱傭契約，而被告
      公司則表示將於三十日內妥善解決。
  四、嗣於八十六年八月七日，被告公司再交付一紙計算標準，內容註明「自即日起
      ，如有運價特殊時，立即反應，單獨列價」；「八十六年六月運費差額，計算
      清楚後，於八十六年八月八日補發」，原告等於八十六年八月八日領取七月份
      工資時，雖取回被告公司所補發之六月份工資差額，但七月份工資仍然有縮減
      之事實，惟因被告公司片面所列：日後要以隨時反應價格方式計算司機工資之
      條款，原告等更無法接受，故原告等均再度表明終止勞動契約，並於八十六年
      八月九日將車輛開回公司不再提供勞務。
  五、次查原告等已於八十六年八月六日向臺北市政府勞工局申請勞資爭議案件協調
      ，兩造於八十六年九月一日至臺北市勞工局開協調會，惟未達成結論。嗣原告
      等又再於八十六年九月十八日申請協調，兩造於八十六年十月九日再度於臺北
      市勞工局開會協調，亦未達成協議，勞工局並請原告等勞方逕循司法途徑解決
      。
  六、再查被告公司與原告等間之原勞動契約計算工資標準，已註明「目前工作量下
      滑甚遠，且運費下滑，運價作此調整，實是不得已，日後若是運費有調高，再
      將運價調回」，當時原告等已同意公司調降，配合市場不景氣，但被告公司原
      係同意「日後若是運費有調高，再將運價調回」，惟被告竟於八十六年六月底
      擅自片面調整計算標準，造成原告等六月份之工資顯著減少，被告既不依原勞
      動契約給付工作報酬，原告等自得依勞動基準法第十四條第二項之規定不經預
      告終止契約，另依同法第十四條第四項準用同法第十七條請求被告給付原告等
      資遣費，按每月平均薪資乘以年資計算資遣費，並爰用同法第十七條第一款、
      第二款計算方法。
  七、又查，原告等任職於被告公司期間，每日工作時間均超出八小時，但均未領取
      加班費，而原告等上班期間係每日早上六時至下午五時，每日共計工作十一個
      小時，超時工作三小時，每月工作日數為二十五日，共計每月超時達七十五小
      時，行政院勞委會七十八年元月十四日臺勞動二字第三０三五三號函核定汔車
      貨運業為勞動基準法第三十二條第二項之特殊行業，而原告等每日加班時數均
      達三小時以上，被告等均未支付分文之加班費，依勞動基準法第二十四條第一
      款「延長工作時間在二小時以內者，按平日每小時工資額加給三分之一以上」
      及第二款「再延長工作時間時以內者，按平日每小時工資額加給三分之二以上
      。」，故以最少額計算二小時內以每小時加計每小時工資額三分之一，超出之
      一小時以每小時加計每小時工資額三分之二計算之，原告自得依法請求被告等
      給付五年內加班費（依民法第一百二十六條之五年消滅時效規定）。
  八、另查，依勞動基準法第三十八條規定，勞工在一雇主或事業單位，繼續工作滿
      一定期間，每年應依左列規定給予特別休假：（一）一年以上未滿三年者七日
      。（二）三年以上五年未滿者十日。（三）五年以上十年未滿者十四日。同法
      第三十九條規定，第三十八條所定之特別休假，工資應由雇主照給。雇主經徵
      得勞工同意於休假日工作者，工資應加倍發給。查原告等任職被告公司期間，
      均未曾有特別休假，依上開規定，原告等特別休假之工資，自應加倍給付，而
      被告均僅依一般工資支付，加倍付部分應予補發。
  九、末查，原告等於被告公司任職至八十六年八月八日，雖已於八十六年八月八日
      領取八十六年七月份薪資，但被告並未支付八月一日至八月八日之工資予原告
      等，原告等自得按勞動契約依平均工資請求被告給付之。
參、對於被告提出之答辯有爭執部分暨其理由：
  一、被告公司確有片面變更勞動契約內容：
    (一)查原告等六人原均任職於被告鼎豐公司擔任司機乙職，薪資包括：底薪一萬二
      千元或一萬一仟五百元、安全獎金二千二百元、伙食費一千八百元、全勤獎金
      一千元，有薪資袋為憑，其中並無被告所稱之「年資獎金」。另尚有按實際運
      送貨物依公司所定標準計算工資，每月共計運送費用在二十萬元以內，以實際
      載運費用乘以０．二二作為工資，超過二十萬以上，則超過部分乘以０．二六
      計算作為工資。
    (二)原告等均任職被告公司多年，一直皆依照固定工資計算標準計算工資，且原計
      算標準亦註明「目前工作量下滑甚遽，且運費下滑，運價作此調整，實是不得
      已，日後若是運費有調高，再將運價調回」，亦即原工資計算標準應屬「最低
      」標準，被告不得自行調降。
    (三)嗣被告公司於八十六年五月三十一日提出新的工資計算標準，其中明顯有下降
      情形：如淡水四千八百元調降為四千五百元；湖口六千元調降為五千元；大甲
      八千五百元調降為七千五百元；台中九千元調降為八千五百元等內容，且自行
      要求「此一運費表自八十六年六月份起實行」，原告等已表示無法接受。
    (四)嗣於八十六年六月底時，被告又再提出另一工資計算標準，註明「日後若遇大
      廠價格有所變動（不論高低）皆單獨議定」，原告等更無法接受。
    (五)被告公司於八十六年七月八日發放六月份工資時，係依其所提出之六月份工資
      計算標準計算之工資，有明顯減縮情形：
      1.原告乙○○五月份工資為61,008元、六月份工資為52,827元。
      2.原告庚○○五月份工資為59,645元、六月份工資為51,353元。
      3.原告辛○○五月份工資為65,558元、六月份工資為61,115元。
      由上觀之，原告等因被告片面變更工資計算標準而受有工資減少之損害，原告
      等自不同意變更勞動契約所約定之原工資計算標準。
    (六)八十六年七月八日發放六月份薪資時，原告等見薪資有明顯減縮情形，遂以口
      頭終止勞動契約，但被告公司表示要於三十日內妥善解決，原告等始繼續工作
      ，被告亦同意補發六月份工資之差額。
    (七)八十六年八月七日下班時，被告公司又再交付一紙工資計算標準，其中除較原
      計算標準明顯減少外，猶註明「自即日起，如有運價特殊時，立即反應，單獨
      列價。」亦即，被告公司將以變動之工資計算標準作為計算基礎，原告當然不
      同意，雖於次日領取七月份工資及六月份工資差額（此亦為原告等七月份薪資
      較多之原因），原告等因被告公司不依原勞動契約內容給付工作報酬而正式終
      止雙方勞動契約，並於同年八月九日將所駕駛之車輛駛回被告公司，不再提供
      勞務。
    (八)是證，原告等早於八十六年八月八日因被告不依勞動契約給付工作報酬而終止
      雙方勞動契約，亦已於八十六年八月六日向臺北市政府勞工局申請勞資爭議案
      件調解，益證，原告等早於八十六年八月八日即終止雙方勞動契約不再提供勞
      務，並依法提起本訴，自屬有據！
  二、至於被告辯稱原告庚○○、己○○已於八十六年八月八日通知預告資遣（實則
      原告等當天尚在被告公司上班）、八月十四日終止勞動契約，其餘四名原告因
      曠職於八十六年八月十四日通知終止勞動契約乙節，顯屬不實：
    (一)被告所提存證信函中並無寄予原告己○○之資料，顯屬虛構。況就被告所寄之
      存證信函時間乃為八十六年八月十四日，是時原告等早已依法終止勞動契約，
      亦為原告所明知，此觀諸被告公司寄予原告辛○○之存證信函內容「台端於八
      十六年八月九日單方面終止與公司之勞務契約未來上班．．．．」云云，其故
      意於事後再寄發存證信函，意欲規避資遣費等責任，魚目混珠，是不可採！
    (二)至於被告所提出之存證信函，均係被告片面指述，並無事實根據，且均係在原
      告等已終止勞動契約後之舉動，自無足採！
    (三)被告公司確有不依勞動契約給付工作報酬之情事：
      1.查被告公司於八十六年五月三十一日提出新工資計算標準，就各地運費計算
        價格有明顯減縮情事，亦即原告等人本來跑同樣路程所累積之運費累積計算
        將大幅降低，而原告等係按固定運費累積抽成比例計算工資，如此一來，勢
        將必須多跑幾趟才可能維持固定收入（計算標準下降，同樣路程之效益亦下
        降），自與原勞動契約應給付之報酬不相符合，原告等自得依法終止勞動契
        約。
      2.另查，被告公司於八十六年七月八日發放六月份工資時，係依新工資計算標
        準計算之，原告等因見工資計算有明顯減縮情形，即表示不同意，並早已以
        口頭終止勞動契約，而被告公司為求安撫原告等人，始承諾於三十日內解決
        ，並按原工資計算標準計算補發原告等六月份工資差額，此亦為被告公司於
        八月八日再度補足原告等六月份工資差額之原因。按被告公司未經原告等同
        意即片面變更工資計算標準，原告依法終止勞動契約，自屬正當！
    (四)被告主張「本件行業係經中央主管機關核定之特殊行業，依勞基法第三十二條
      規定，其得將原告之工作時間延長至四小時，既為法律允許，延長之工時應屬
      正常工作時間，自無須發給『加班費』」等語，然依勞基法之規定並無「加班
      費」之名詞，俗稱之「加班費」實為勞基法第二十四條規定「延長工作時間之
      工資」，先予敘明。依該條規定：「勞工每日正常工作時間不得超過八小時，
      每週工作總時數不得超過四十八小時。」此為強制規定，亦即若無法律允許，
      雇主不得延長勞工之工作時間，其立法意旨在防止勞工因超時工作產生疲倦而
      造成工作傷害。惟法律雖允許雇主延長勞工工時，對於延長工時部份應另為薪
      資之給付，故同法第二十四條規定：「雇主『延長勞工工作時間』者，其『延
      長工作時間之工資』依左列標準加給之：(1)延長工作時間在二小時以內者，按
      平日每小時工資額加給三分之一以上、(2)再延長工作時間在二小時以內者，按
      平日每小時工資額加給三分之二以上、(3)依第三十二條第三項規定延長工作時
      間者，按平日每小時工資額加倍發給之」；復觀同法第三十二條第三項規定：
      「因天災、事變或突發事件，必須於正常工作時間以外工作者，雇主得將第三
      十條所定之工作時間延長之。」，為法律明文得延長工時之規定，然於前開法
      條特別明文工資之給付按平日每小時工資額加倍發給之，為延長工時薪資給付
      標準之特別規定，亦足證明凡雇主延長勞工工作時間者，均須給付「加班費」
      ，僅給付標準因實際情形而有不同，故原告爰同法第二十四條第一、二款之規
      定請求被告給付加班費於法並無不合。
    (五)被告主張本件有關「運費抽成（分紅）」之收入為類似合夥關係亦屬狡辯，蓋
      原告等就被告公司營運之盈、虧均無分配之權義，如何成立合夥關係？該項給
      付實為一部薪資計算之標準，亦為薪資之一部份，絕非如被告所言為合夥之所
      得。今被告任意片面更改勞動契約，減少給付七月份薪資明細（如附表），請
      求鈞院明鑒，倘被告得任意片面更改勞動契約，除每月薪資將有所影響，連帶
      年節獎金及勞基法保障勞工關於資遣費、退休金、職業災害補償等計算基準亦
      隨之更動，且准此一次，是否代表其以後均可任意更動勞動條件？則勞工權益
      將如何確保？又被告於八十六年六月即更動勞動條件，雖後來補足，然七月份
      仍一意孤行強勢作業欲逼迫原告等就範，惡意毀約毫無誠信。至於七、八月份
      薪資短少部份，被告迄不提出帳冊資料，原告等無法計算差額，特此為保留權
      利之聲明。
    (六)被告公司之抽承分紅「非固定收入」一節，顯屬不實，查被告係以運費計算勞
      工應得之工資，並據以申報所得稅，絕非如被告所言係依勞動基準法第二十九
      條之「優秀勞工獎金及紅利分配」，可函查被告自七十六年至八十六年八月間
      之報稅資料。另被告對原告提起侵占之告訴，業經檢察官不起訴處分在案。
  三、對於臺灣高等法院八十八年度重上字第九十一號之判決不服，高等法院認係兩
      造就獎金部分有爭議，惟行政院勞工委員會之解釋函、新店稽徵所函均未有加
      班費之記載；原告沒有打卡，但確實係早上六點上班、下午五點下班；原告係
      以運費當作工資，並無約定基本工資，基本工資係被告為報稅而自己訂定，且
      薪資袋上寫一萬一千元，報稅資料卻寫二萬四千元。
三、證據：提出原告六人請求計算明細表六件、原告六人之勞工保險局被保險人異動
    資料暨薪資袋各六件、運費計算標準一件、協調申請書一件、台北市政府勞工局
    公函各一件、原告乙○○八十六年七月薪資袋一件、台灣士林地方法院檢察署檢
    察官八十六年度偵字第一０八九二號不起訴處分書影本一件、行政院勞工委員會
    八十五年二月十日台八五勞動二字第一０三二五二號函、八十九年七月二十八日
    台八九勞動二字第００三一三五五號函、八十七年九月十日台八七勞動二字第０
    四０二０四號函、八十七年八月二十日台八七勞動二字第０三五一九八號函、八
    十六年六月二十四日台八六勞動二字第０二五四０二號函、八十七年八月三十一
    日台八七勞動二字第０三六七九五號函、財政部台灣省北區國稅局新店稽徵所八
    十八年四月十三日北區國稅新店徵字第八八０００七０四五二號函及第八八００
    ０七０四五三號函各一件為證，並聲請向北區國稅局臺分局調閱有關被告鼎豐通
    運股份有限公司自七十六年至八十六年八月申報營業稅及薪資支出之報稅資料。
    又聲請傳喚證人林振麟、王增福。
乙、被告方面：
壹、聲明：
  一、原告之訴駁回。
  二、願供擔保請淮免於假執行。
貳、陳述：
  一、原告之終止契約不合法，雙方勞動契約仍有效存在，原告不得請求資遺費。被
      告對於兩造間原有勞動契約並不爭執，但原告庚○○、己○○二人，被告已於
      八十六年八月八日通知預告資遣，二人在預告期間無故曠職超過法定期間，被
      告於八十六年八月十四日以存證信函通知原告二人終止勞動契約，其餘原告四
      人亦因無故曠職，被告於八十六年八月十四日通知終止勞動契約。
  二、原告主張所謂工資等於被告主張之〔Ａ：基本工資、全勤獎金、年資獎金、安
      全獎金、誤餐費〕及〔Ｂ：運輸收入分紅〕，〔Ａ〕部分係依薪給時間固定給
      付，〔Ｂ〕部分收入則為一定工作完成就運輸收入依比例分紅，〔Ａ十Ｂ〕的
      每月實際收入所據以「計算」之「標準」從未更改，因原告每月實際收入之增
      減，在計算標準不變之情形下，因本身工作量、市場因素變動運價，收入而有
      浮動，亦無所謂嚴重縮減之情形，原告於八十六年七月之薪資因被告與客戶爭
      取後，每月實際收入增加六千餘元。
  三、兩造曾於八十一年間起協議，以「運輸收入分紅」之制度，從八十一年間至八
      十六年間從未更改計算標準，其方式為運輸收入（不扣任何固定成本）的百分
      之二十二至二十六皆由司機分享，原告之薪俸結構為基本薪俸加各項津貼及運
      費抽成（分紅）之收入，兩造並無爭執，雙方同意原告就運費收入在二十萬元
      以內乘以百分之二十二抽成，超過二十萬元之部分乘以百分之二十六抽成，換
      言之，原告自己亦願意承擔運費收入盈虧之利益及風險，此一約定（並未違反
      勞動基準法之原則）非勞動基準法上之工資，而近於合夥性質（原告提供勞務
      ，被告提供車輛，以共同經營事業），故兩造間除勞動契約外，另有近於合夥
      之法律關係存在。而「運費」本身受市場供需法則影響呈浮動狀態，故兩造先
      前曾在八十一年六月就運費收入之標準同意調升，在八十四年中同意調降，可
      證此部分之報酬係可調整，與勞動基準法上之工資有別。
  四、近年來因北二高全線通車，政府在諸多道路開發、連結、拓寬工程陸續完成，
      陸上運輸便捷，而使更多之運輸服務投入市場，被告為因應市場上激烈之競爭
      ，就部份地區運費為小輻度之調降，係為力求自己在市場上有生存之空間，該
      調降之不利益，由自己承擔百分之七十四至七十八，而原告承擔百分之二十二
      至二十六（換算成實際金額，每個月不會超過三千元），並未違反誠信原則，
      尤其在行業難困時期，應首求事業經營的存在，勞工之權益始有保障。故被告
      向原告就合夥分紅部分更新契約之請求，為原基本薪資、各式津貼、運費抽成
      之比例式皆不變，而將「部分地區運費」作小部分之調降，既符合誠信原則，
      且本於過去曾兩度調整之經驗，雙方應有討論、協調之空間，被告為免傷害勞
      僱關係，就原告爭執短少部份，皆已補足（即八十六年六月），事實上原告直
      到終止契約前，僅一個月（八十六年七月）之薪俸中運費抽成有爭執之部份，
      主觀上認為有短少而已。不料原告在拒絕溝通的狀況下，開走車輛、取走車鑰
      及行車執照，並終止勞動契約，不再提供勞務，其行止應不正當。其以被告「
      不依勞動契約給付工作報酬」為由終止契約，更有不合。
  五、查勞基法第十四條第一項第五款前項規定「雇主不依勞動契約給付工作報酬」
      ，係指雇主不給付或不為完全給付工作報酬，該「工作報酬」乃指自始固定之
      工作對價，但本案雙方所承認之工作報酬其抽成比例雖固定但運費係浮動而變
      化的，故該部分收入之數額受原告當月實際擔任運輸工作量多寡及運費本身之
      昇降影響而無法確定。當雇主欲反應運費之昇降於薪俸結構時，如符合誠實信
      用原則，應非「不依勞動契約給付工作報酬」。
  六、按本件雙方實為就勞動契約中薪資報酬之結構有所爭議，被告認為依勞基法第
      二十一條暨勞動契約法第五條（勞動契約之報酬應與勞動比例平衡）所引伸之
      法理，雙方應有協調空間，亦經臺北市政府勞工局三次協調（勞工局皆未認定
      被告違反勞基法），實應依勞資爭議處理法之精神規範彼此之行為，尤其該法
      第七條、第八條更應遵守，則原告不得因該勞資爭議事件而罷工、怠工或為其
      他影響工作秩序之行為，更不可以終止勞動契約。原告等不體恤行業艱困，更
      不顧雙方情誼（勞資協調會議上又不理會被告敦請原告回職工作之請求），驟
      然停止提供勞務，使被告無法繼續經營事業，受有重大損害，已難以平復。
  七、原告尚未舉證證明「雇主不依勞動契約給付工作報酬」之事由，應不得終止勞
      動契約：
    (一)依原告所提起訴狀附表一至六之請求明細表所列其所主張八十六年二月至七月
      之每月「平均工資」（暫依原告所稱，以下同）其數額固不同，並謂「：：：
      三：：：原告等於七月八日領取六月份工資時，有明顯縮減之情形：：：」，
      又謂「：：：四：：：原告等於八十六年八月八日領取七月份工資時，雖取回
      被告公司所補發之六月份工資差額，但七月份工資仍然有縮減之事實：：：」
      云云。但依其陳述，被告已補足原告等六月之工資，應已依勞動契約給付工作
      報酬；而七月份之工資，依原告所提附表之明細，每一個人之工資較六月份之
      工資皆有增加，此原告所指有縮減之事實顯有矛盾。
    (二)原告為自圓其說，又於準備書狀一含混比較乙○○、庚○○、辛○○三人六月
      份工資比五月份底之事實（但對丙○○、己○○兩個月所得相當，甲○○六月
      所得更高之事實避而不談），即指為被告「不依勞動契約給付工作報酬」之事
      實，與前後書狀皆承認已收受被告公司所補發之差額矛盾。
    (三)原告每月收入數額受其當月實際擔任運輸工作量多寡而不同（請詳原告所提附
      表，其中無爭執之八十六年二到四月之收入，皆有所差異），被告亦依約給付
      六、七月之薪俸，原告欲以「雇主不依勞動契約給付工作報酬」為由終止契約
      ，即應證明此一事實已經發生。
    (四)被告每次提出之表列（如八十七年三月十七日書狀所附之證二），或有爭議之
      八十七年七月薪俸所根據原告自行製作六月份之里程換算收入表，皆為真正，
      竟為原告否認，仍請鈞院斟酌。
  八、末查，原告請求被告給付加班費，為誤解法令：查勞基法第三十二條第二項規
      定「經中央主管機關核定之特殊行業，雇主經工會或勞工同意，前項工作時間
      每日得延長至四小時。：：：」，原告起訴狀引用行政院勞委會七十八年元月
      十四日臺勞動二字第三○三五三號函核定汽車貨運業為勞基法第三十二條第二
      項之特殊行業，則原告等工作時間自因其為「特殊行業」而得以延長，原告誤
      引法令為相反之主張，已不可採。
  九、少數情況應客戶要求之加班，皆有支付加班費、貨櫃場交領櫃皆係正常上下班
      時間作業，並無經常加班之問題，否認原告此部分之主張，原告就其主張有加
      班之情事，尚未舉證證明。亦即，雙方就延長工作時間之部分根本未認定其為
      「加班」，亦未有加班費如何計算之約定。綜上論陳，原告之訴應無理由。又
      不休假獎金，每年年終結算除依前述另行核發年終獎金外，皆有結算不休假日
      數，另行給予獎金，否認原告此部分之主張。
  十、另八十六年八月八日以前未領之八月份應得收入，被告多次催領，原告皆不領
      取，目前放在勞工局；原告於八十六年八月九日不執行原告要求工作之通知，
      又強行開走被告公司之車輛，任意停工、扣留車鑰匙、行照、無線通訊設備、
      板車行照，致令被告公司喪失業務能力，停工月餘後勉強維持兩輛車營運，客
      戶流失，業績大幅衰退，蒙受重大損失。
  十一、兩造先前在臺灣高等法院之訴訟業已判決確定，臺灣高等法院認「兩造所爭
        議者為獎金計算之標準，此部分係因社會經濟不景氣，運費有調降之情形，
        上訴人（即本案被告）乃依市場運費價格之變動，按原約定之獎金比率即運
        送費用二十萬元以下，獎金為０．二二，超過二十萬元部分，獎金為０．二
        六，計算被上訴人（即本案原告）應得之獎金，雖因此致被上訴人八十六年
        六月、七月之工資所得略減，但此非上訴人片面縮減工資，並無被上訴人所
        指有勞動基準法第十四條第五款前段「僱主不依勞動契約給付報酬」規定之
        情事。」；另如受不利判決，原告六人依前開臺灣高等法院判決主文應連帶
        賠償給付被告三十八萬六千零四十三元，被告主張抵銷。又臺北市政府八十
        七年九月七日府勞字第八七０六五六０一００號函撤銷先前被告受罰鍰處分
        書關於違反勞動基準法第二十七條之處分，亦即主管機關臺北市政府勞工局
        再被告交付八十六年八月工資與勞工局代為轉交原告後，即認被告尚無勞動
        基準法第二十七條不按期給付工資之情事，亦明顯證明無原告所指勞動基準
        法第十四條第一項第五款前段「僱主不依勞動契約給付工作報酬」之情事。
參、證據：提出存證信函五件、每月實際收入比較表及明細表八件、八十一年八十四
    年八十六年之運價比較表一件、告訴狀影本一件、台灣高等法院八十八年度重上
    自第九一號判決影本一件、臺北市政府八十七年九月七日府勞字第八七０六五六
    ０一００號函影本一件為證。
    理  　由
壹、本件原告起訴主張：原告六人任職於被告公司擔任司機乙職，兩造間存有勞動契
    約關係，被告與原告間之工資計算，係以司機運貨地點為計算標準，每月共計運
    送費用在二十萬元以內，以實際載運費用乘以０．二二作為工資，超過二十萬元
    部份，則乘以０．二六；惟被告公司於八十六年五月三十一日擅自片面變動工資
    計算標準，又於六月底片面提出不同之計算標準，造成原告工資計算有嚴重縮減
    之情形，被告公司顯有勞動基準法第十四條第一項第五款前段情事，原告乃口頭
    終止雙方僱傭契約；嗣於八十六年八月七日，被告再交付一紙計算標準，內容註
    明「自即日起，如有運價特殊時，立即反應，單獨列價」、「八十六年六月運費
    差額，計算清楚後，於八十六年八月八日補發」，原告於八十六年八月八日領取
    七月份工資時有縮減之事實，被告片面主張日後要以隨時反應價格方式計算司機
    工資之條款，原告無法接受，故原告再度表明終止勞動契約，並於八十六年八月
    九日將車輛開回公司不再提供勞務；被告擅自片面調整計算標準，造成原告六月
    份之工資顯著減少，被告既不依原勞動契約給付工作報酬，原告自得依勞動基準
    法第十四條第二項之規定不經預告終止契約，另依同法第十四條第四項準用同法
    第十七條請求被告給付原告資遣費。又原告任職期間，每日工作時間均超出八小
    時，但均未領取加班費，而原告上班期間係每日早上六時至下午五時，每日共計
    工作十一個小時，超時工作三小時，每月工作日數為二十五日，共計每月超時達
    七十五小時，被告均未支付分文之加班費，依勞動基準法第二十四條第一款之規
    定，原告自得依法請求被告等給付五年內加班費；另依勞動基準法第三十八條、
    第三十九條之規定僱主應給予勞工特別休假，工資應由雇主照給，雇主經徵得勞
    工同意於休假日工作者，工資應加倍發給，原告任職期間，均未曾有特別休假，
    依上開規定，原告特別休假之工資，自應加倍給付，而被告均僅依一般工資支付
    ，加倍付部分應予補發：原告任職至八十六年八月八日，被告並未支付八月一日
    至八月八日之工資予原告，原告自得按勞動契約依平均工資請求被告給付之等語
    。
貳、被告則以：原告之終止契約不合法，被告已於八十六年八月八日對原告庚○○、
    己○○通知預告資遣，其餘原告四人亦因無故曠職，被告於八十六年八月十四日
    通知終止勞動契約；原告工資「計算」之「標準」從未更改，因原告每月實際收
    入之增減，在計算標準不變之情形下，因本身工作量、市場因素變動運價，收入
    而有浮動，亦無所謂嚴重縮減之情形，兩造曾於八十一年間起協議，以「運輸收
    入分紅」之制度，原告願意承擔運費收入盈虧之利益及風險，此一約定非勞基法
    上之工資，而近於合夥性質，故兩造間除勞動契約外，另有近於合夥之法律關係
    存在，而「運費」本身受市場供需法則影響呈浮動狀態，故兩造先前曾在八十一
    年六月就運費收入之標準同意調升，在八十四年中同意調降，報酬係可調整，被
    告為因應市場上激烈之競爭，就部份地區運費為小輻度之調降，該調降之不利益
    ，由被告自己承擔百分之七十四至七十八，而原告承擔百分之二十二至二十六，
    故被告向原告就合夥分紅部分更新契約之請求，為原基本薪資、各式津貼、運費
    抽成之比例式皆不變，而將「部分地區運費」作小部分之調降，既符合誠信原則
    ，應非「不依勞動契約給付工作報酬」，事實上原告直到終止契約前，僅一個月
    （八十六年七月）之薪俸中運費抽成有爭執之部份，不料原告在拒絕溝通的狀況
    下，開走車輛、取走車鑰及行車執照，並終止勞動契約，不再提供勞務，其行止
    應不正當；原告尚未舉證證明「雇主不依勞動契約給付工作報酬」之事由，被告
    已補足原告等六月之工資，而七月份之工資，依原告所提附表之明細，每一個人
    之工資較六月份之工資皆有增加；原告請求被告給付加班費，為誤解法令，少數
    情況應客戶要求之加班，皆有支付加班費、貨櫃場交領櫃皆係正常上下班時間作
    業，並無經常加班之問題，雙方就延長工作時間之部分根本未認定其為「加班」
    ，亦未有加班費如何計算之約定；又不休假獎金，每年年終結算除依前述另行核
    發年終獎金外，皆有結算不休假日數，另行給予獎金，臺灣高等法院認被告並無
    片面縮減工資，及僱主不依勞動契約給付報酬之情事；另如受不判決，原告依前
    開高等法院判決主文應連帶賠償給付被告三十八萬六千零四十三元，被告主張抵
    銷等語，資為抗辯。
參、原告主張兩造間有勞動契約，其中原告丙○○於八十一年十月二十二日到職、原
    告乙○○於八十一年六月十三日到職、原告庚○○於八十二年一月六日到職、原
    告己○○於七十九年十二月三日到職、原告甲○○於七十六年八月二十五日到職
    、原告辛○○於七十七年八月十日到職，原告之工資除包括「基本工資、全勤獎
    金、安全獎金、誤餐費」外，尚包括「運輸收入分紅」，此部分收入為一定工作
    完成就運輸收入依比例分紅，即以司機運貨地點為計算標準，每月共計運送費用
    在二十萬元以內，以實際載運費用乘以０．二二作為工資，超過二十萬元部份，
    則乘以０．二六作為工資。嗣於八十六年五月三十一日被告發布變動工資計算標
    準，自同年六月起開始調降運費，被告又於六月底片面提出不同之計算標準，原
    告無法接受工資變動標準，雙方對工資計算問題發生爭執，原告乃於八十六年八
    月八日不再提供勞務，原告對於八十六年八月一日至八日之薪資並未領取之事實
    ，業據原告提出原告之勞工保險局被保險人異動資料六件、舊制之運費計算標準
    一件、八十六年五月提出之運費計算標準表一件、八十六年七月提出之運費計算
    標準表一件、協調申請書一件等影本為證，被告對此並不爭執，堪信為真實。本
    件兩造所爭執者，厥為：(一)原告依運輸收入比例之所得，即以司機運貨地點為計
    算標準，每月共計運送費用在二十萬元以內，以實際載運費用乘以０．二二作為
    工資，超過二十萬元部份，則乘以０．二六計算之所得，是否屬於勞動基準法之
    工資？(二)被告可否片面調整運費，以致原告之薪資總額有所變更？(三)原告是否有
    加班之事實？(四)被告主張不休假加班費與臺灣高等法院八十八年度重上字第九十
    一號案件判令原告丙○○、乙○○、庚○○、甲○○、辛○○應賠償之三十八萬
    六千零四十三元之債務互相抵銷，有無理由？
肆、經查：
  一、就原告請求資遺費部分：
    (一)依實際運費比例計算之收入是否為勞動基準法之工資乙節。
      1.本件原告主張其薪資包括：〔底薪〕一萬一千元或一萬二一千五百元、〔安
        全獎金〕二千二百元、〔全勤金〕一千元、〔伙食費〕一千八百元及〔依
        實際運載費用比例計算之收入〕，有原告提出之薪資袋為證，且為被告所不
        爭執。惟被告辯稱：因運費受市場供需法則影響呈浮動狀態，故此部分報酬
        係可調整，應屬分紅、獎金性質，與勞動基準法之工資有別云云。
      2.所謂工資，係指勞工因工作而獲得之報酬；包括工資、薪金及按計時、計日
        、計月、計件以現金或實物等方式給付之獎金、津貼及其他任何名義之經常
        性給與均屬之，勞動基準法第二條第三款定有明文。次按勞動基準法第一條
        第二項規定，雇主與勞工所訂勞動條件，不得低於本法所定之最低標準，即
        勞動契約或工作規則，如違反強制或禁止規定，低於勞動基法之規定，即屬
        無效。經查，原告公司為經營汽車貨運業務，為勞動基準法第三條第六款所
        稱之「運輸、倉儲、通信」業，為勞動基準法適用之行業，復為被告所不爭
        執。查原告在被告公司係擔任運貨司機之工作，「駕駛車輛」為其主要之工
        作內容，故凡屬原告之駕車勞力所得，皆屬因勞動對價而給付之經常性給與
        ，均應計入平均工資之計算基礎中。觀之上開薪資結構，原告之每月本薪僅
        有一萬一千元或一萬一千五百元，尚不足勞動基準法所定之基本工資一萬五
        千八百四十元，原告每月薪資來源，除基本底薪外，尚包括安全獎金、全勤
        金及依運載費用比例計算之收入等給付，而上開薪資之主要來源，除伙食
        費係補貼受僱人額外之開銷外，均需原告駕駛車輛付出勞力後方可獲得之對
        價給付，故均屬勞動對價而給付之經常性給與，自屬勞動基準法所稱之工資
        。且原告每月所取得之薪資，均將運費比例計算之款列為「固定薪資」之一
        部分，顯見原告與被告已合意將上開依運費比例收入部分，約定為被告之經
        常性給與，其性質即屬工資，至於數額是否浮動並非判斷工資之標準，被告
        主張上開運費比例收入部分係屬獎金、分紅一節，顯與契約之約定不符，容
        有誤會，尚不可採。
    (二)就被告得否片面調整運費，以致變更原告之薪資總額乙節。
      1.勞動基準法施行細則第七條規定：「勞動契約應依本法規定約定左列事項：
        ：：三、工資之議定、調整、計算、結算及給付之日期與方法有關事項。」
        ，足見工資等勞動條件得以勞動契約約定，並非不得變更。惟勞動基準法第
        二十一條第一項規定：「工資由勞雇雙方議定之，但不得低於基本工資。」
        ，從而雇主或勞工欲變更工資，不得由一方片面決定之，須由雙方協議定之
        。本件原告之薪資係由〔Ａ：基本工資、全勤獎金、安全獎金、誤餐費〕及
        〔Ｂ：依運輸費用比例計算之收入〕所組成，其中〔Ａ〕部分是固定、〔Ｂ
        〕部分非固定，已如前述，被告公司調降運費，〔Ｂ〕部分工資自隨之調降
        ，而運費之調降並非由兩造雙方之協議而成，而是被告公司片面決定，原則
        上不能拘束表示反對之勞工。然則，雇主與勞工同為事業之成員，事業經營
        之存在，勞工之權益始有保障，因此當雇主所為之不利益變更，其變更具有
        合理性、必要性時，例外地則能拘束表示反對之勞工。
      2.原告與被告間之有關〔Ｂ〕部分之薪資計算標準係以運費加以計算，此即涉
        及如運費標準變更，原告之薪資即變更，茲比較原告提出之運費標準：
        I八十六年五月以前之運費標準：以地區區分，以下金額為一公里之運費：
          (1)基隆、汐止、瑞芳：3000。
          (2)南港、內湖：3800。
          (3)大台北地區：4000。
          (4)三重、新莊、五股、蘆洲、樹林：4500。
          (5)中和、板橋、土城、三峽、新店、大溪、大園、大南、八德、中壢、鶯
            歌：5200。
          (6)桃園、南崁、林口、龜山：4900。
          (7)楊梅、新屋、觀音：5500。
          (8)湖口、新豐、新竹：6000。
          (9)頭份、竹東：6500。
          (10)苗栗：7000、苑裡：7500、大甲：8500、台中：9000、彰化：10000、
            雲林：10500、嘉義：11500、台南：12500、高雄：14500、屏東：
            16500、宜蘭：8000。
        II八十六年五月提出之運費標準：
          (1)基隆、汐止、瑞芳：3000、桃園當地結關一律：3500。
          (2)南港、內湖、士林：3800。
          (3)深坑、新店、北投、天母、中永和：4000。
          (4)三重、新莊、林口、蘆洲、八里、林口、龜山：4500。
          (5)板橋、土城、樹林、泰山、淡水、五股：4500。
          (6)三峽、柑園、鶯歌、桃園市、南崁、海湖：4600。
          (7)大溪、大園、大南、八德、中壢、楊梅、新屋、觀音：4800。
          (8)龍潭、永安、湖口、新豐：5000。
          (9)新竹市地區：5500，頭份、竹南、竹東：6000。
          (10)苗栗造橋公館：6500、三義苑裡宜蘭：7000、大甲豐原：7500、清水台
            中：8500、彰化霧峰太平：10000、雲林：11000、嘉義：12000、新營麻
            豆：13000、台南： 14500、高雄：15500、屏東：16500。
        III八十六年七月提出之運費標準：
          (1)基隆、汐止、瑞芳：3000、桃園當地結關一律：3500。
          (2)南港、內湖、士林：3800。
          (3)深坑、新店、北投、天母、士林、台北市：4000。
          (4)三重、新莊、林口、蘆洲、八里、中永和、土城、板橋、樹林、泰山、
            五股：4500。
          (5)淡水、三峽、柑園、鶯歌、桃園市、南崁、蘆竹、桃園市、林口、龜山
            、海湖：4800。
          (6)大溪、大園、大南、八德、中壢、平鎮、龍潭：5000。
          (7)楊梅、新屋、觀音、永安：5200。
          (8)湖口、新豐、竹北：5600。
          (9)新竹市地區：6000，頭份、竹南、竹東、芎林：6500。
          (10)苗栗造橋公館宜蘭：7000、三義苑裡銅鑼龍德：7500、大甲豐原后里：
            8500、清水台中：9000、彰化霧峰太平：10000、雲林：11000、嘉義：
            12000、新營麻豆：13000、台南信義鄉：14500、高雄：15500、屏東：
            16500 。
      3.依據原告提出之工資計算表，茲比較運費週整前後原告薪資之差額：
        (1)原告庚○○部分：原每月運費總額：196400，調整後每月運費總額：
          183300，差額：13100，工資成數：0.22，工資短少金額：2882。
        (2)原告丙○○部分：原每月運費總額：188400，調整後每月運費總額：
          175750 ，差額：12650，工資成數：0.22，工資短少金額：2783。
        (3)原告己○○部分：原每月運費總額：151950，調整後每月運費總額：
          140900 ，差額：11050，工資成數：0.22，工資短少金額：2431。
        (4)原告辛○○部分：原每月運費總額：241450，調整後每月運費總額：
          224500 ，差額：16950，工資成數：0.26，工資短少金額：4407。
        (5)原告乙○○部分：原每月運費總額：190000，調整後每月運費總額：
          169650 ，差額：23050，工資成數：0.22，工資短少金額：4477。
        (6)原告甲○○部分：原每月運費總額：231450，調整後每月運費總額：
          207400 ，差額：24050，工資成數：0.26，工資短少金額：6253。
      4.又依原告所提出之工資計算表（見臺灣高等法院八十八年度重上字第九十一
        號判決記載附於該案卷宗第一一六至一二四頁）所示：
        (1)原告丙○○半年來平均工資63822，七月份已領取62457，差額為1365。
        (2)原告乙○○半年來平均工資59819，七月份已領取58846，差額為9735。
        (3)原告庚○○半年來平均工資57768，七月份已領取62369，七月份較平均工
          資多4601。
        (4)原告甲○○半年來平均工資59527，七月份已領取66943，七月份較平均工
          資多7416。
        (5)原告辛○○半年來平均工資64425，七月份已領取73805，七月份較平均工
          資多9380。
      5.由上開數據可知，原告主張其等薪資減少，起因於原本約定部分薪資依據運
        費之比例計算，即運送費用二十萬元以下，原告可得百分之二十二，超過二
        十萬元部分，則以百分之二十六計算，而被告公司將各地運費重新調整所致
        。然而，運費係貨運公司營運收入之主要來源，公司為計算成本，綜合交通
        條件、市場結構、同業競爭、季節因素等條件變動而調整運費，為其經營上
        正常之舉措。被告公司於八十六年五、六月間變動運費費率，部分地區調降
        、部分地區調升，有上開運費標準表可稽，可見被告並非一律調降其運費費
        率，從而原告依運費總額比例計算之收入，亦非全部調降。又原告雖主張運
        費費率調降，固然導致其薪資之減少，但被告公司之營業收入亦因此減少，
        且其減少比例尚較原告為多，被告應無為減少工資之支出，恣意調降運費之
        可能。又原告與被告約定勞動條件時，已知〔Ｂ〕部分工資將隨運費多寡而
        調整，其與被告公司約定所得比例時，自可將此情形列入考量，以維護其權
        益，此與勞僱雙方約定固定薪資後，雇主片面決定勞工有關工資條件之情形
        ，不可同日而語。又原告所提出工資計算表〔4.〕，顯示原告庚○○、甲○○、辛○○於八十八年七月間所領得之工資尚較半年來之平均工資為高，縱
        使原告辯稱七月份薪資包括六月份補發差額部分屬實，惟衡量上開運費調整
        前後薪資變動之數據〔3.〕，就七月份薪資再扣除該差額，其薪資亦未減少
        ，可知運費費率調整後被告運費所得與以往所得相較並無明顯減少，即表示
        被告雖將運費調降，然其運輸收入反而有增加之趨勢，是被告主張其調降運
        費費率，係為因應市場上激烈之競爭，為力求在市場上有生存之空間，該調
        降之不利益，由自己承擔百分之七十四至七十八，並未違反誠信原則等語，
        尚有所據，堪以採認。從而，被告公司片面調整運費費率，以致勞工工資發
        生調降之情形，此等不利益變更具有合理性、必要性時，例外地則能拘束反
        對表示之勞工。
      6.綜上所述，被告公司自行調整運費費率，致原告工資減少之行為，雖未經原
        告之同意，然其運費變動具有合理性、必要性，應有拘束原告之效力，原告
        主張被告違反勞動基準法第十四條第一項第五款規定而終止勞動契約，並請
        求資遺費云云，並無理由，應予駁回。
  二、就原告請求加班費部分：
      原告主張其等任職於被告公司期間，每天上班時間自早上六時至下午五時，每
      日工作十一個小時，均超過勞動基準法所訂定之八小時等語，並聲請傳喚證人
      林振麟、王增福為證。惟證人林振麟到庭證稱：「我於八十六年至八十七年，
      被告公司工作一年，開貨櫃車，每天都有上班，有時候半夜就出門，每天工作
      時間不固定，工作時間都超過八小時，丙○○他們跟我們都一樣，並不是每天
      固定早上六點到下午五點。：：：公司從沒有要求打卡，有貨就去載，沒有超
      時的問題，有否超時公司都知道，因為公司會抓司機的時間。」等語；另證人
      王增福到庭證稱：「我離開被告公司已經八年，我也是在那邊當司機，作七年
      了，工作時間就如證人林振麟所述，老闆說什麼時候要到我們就必須什麼時候
      要到哪裡。：：：」等語（均見本院九十年七月十九日言詞辯論筆錄），僅說
      明其等平日工作之「大約」時間，尚難證明原告之加班情形。是原告主張每日
      工作自早上六時至下午五時，工作時間達十一小時以上云云，既為被告所否認
      ，而本件訴訟係由原告起訴主張權利，依民事訴訟法第二百七十七條之規定，
      自應先由原告就其請求權存在之有利於己之事實負舉證之責任，此乃舉證責任
      分配之原則，惟查原告迄今仍未能舉證加班之事實，原告執此主張，已難採信
      ，應予駁回。
  三、就原告請求不休假獎金部分：
    (一)原告丙○○、乙○○、庚○○、己○○、甲○○、辛○○主張其等於任職被告
      公司期間，均未曾有特別休假之事實，分別請求六萬八千萬六十四元、六萬七
      千七百九十六元、五萬七千七百八十元、九萬五千九百八十三元、十三萬八千
      八百八十元、十四萬一千七百六十八元之不休假工資，為被告所不爭執，其請
      求為有理由，應予准許。
    (二)按二人互負債務，而其給付種類相同，並均屆清償期者，各得以其債務，與他
      方之債務，互為抵銷，民法第三百三十四條前段定有明文。本件原告請求被告
      給付如上金額之不休假工資固有理由，惟被告主張原告丙○○、乙○○、庚○○、甲○○、辛○○等人以扣置車輛之行車執照，使被告無法正常出車營運，
      致營業收入稅減，應連帶賠償被告三十八萬六千零四十三元之情，為臺灣高等
      法院於八十九年八月二十四日以八十八年度重上字第九十一號判決，並於八十
      九年九月二十五日確定在案，此有判決書、確定判決證明書影本各一份在卷可
      憑。從而，被告主張以原告丙○○、乙○○、庚○○、甲○○、辛○○應賠償
      之三十八萬六千零四十三元債務與其應給付原告之債務互相抵銷，為原告所不
      爭執，自無不合，故被告尚應給付分別原告丙○○、乙○○、庚○○、己○○
      、甲○○、辛○○一萬二千六百六十五元、一萬二千六百十二元、一萬零七百
      五十元、九萬五千九百八十三元、二萬五千八百四十三元、二萬六千三百七十
      八元。〔計算式如下：原告丙○○、乙○○、庚○○、甲○○、辛○○分別請
      求之不休假工資為 68064、67796、57780、138880、141768，分別佔總額
      474288之0.1435、0.1429、0.1218、0.2928、0.2989；被告依臺灣高等法院八
      十八年度重上字第九十一號判決對上開原告五人主張抵銷之金額為386040，經
      抵銷後為 000000－000000＝88245，故原告丙○○、乙○○、庚○○、甲○○
      、辛○○經抵銷後分別可請求12665元（88245X0.1435＝12663＋2＝12665）、
      12612元（88245X   0.1429＝12610＋2＝12612）、10750元（88245X0.1218＝
      10748＋2＝10750）、25840元（88245X0.2928＝25838＋2＝25840）、26378元
      （88245X0.2989＝26376＋2＝26378），因計算比例時誤差萬分之一，故每人
      各加二元，原告己○○未經抵銷仍得請求95983元〕
  四、就原告請求八十六年八月一日起至八月八日止之工資部分：
      原告丙○○、乙○○、庚○○、己○○、甲○○、辛○○主張被告並未支付八
      十八年八月一日至同年八月八日之工資，分別請求此期間之工資一萬七千零十
      六元、一萬五千九百五十二元、一萬五千四百零八元、一萬四千四百八十八元
      、一萬五千八百七十二元、一萬七千一百八十四元，被告原抗辯因原告不領取
      因此提存於臺北市政府勞工局，惟嗣主張勞工局已於九十年三月間退還該款等
      語（見本院九十年四月二十六日言詞辯論筆錄），是原告此部分請求為有理由
      ，應予准許。
伍、綜上所述，原告依勞動基準法之法律關係，請求被告給付(一)原告丙○○二萬九千
    六百八十一元（12665＋17016＝29681）、(二)乙○○二萬八千五百六十四元（
    12612＋15952＝28564）、(三)庚○○二萬六千一百五十八元（10750＋15408＝
    26158）、(四)己○○十一萬零四百七十一元（95983＋14488＝110471）、(五)甲○○四萬一千七百十二元（25840＋15872＝41712）、(六)辛○○四萬三千五百六十
    二元（26378＋17184＝43562），及均自八十六年十一月三十日起至清償日止，
    按年息百分之五計算之利息，為有理由，應予准許，逾此範圍之請求，為無理由
    ，應予駁回。
陸、本件事證已臻明確，兩造其餘攻擊防禦方法及主張，與本件判決結果已不生任何
    影響，不另贅論，附此敘明。
柒、假執行之宣告：
    兩造均陳明願供擔保請准宣告假執行及免為假執行，就原告勝訴部份，經核無不
    合，爰分別酌定相當之擔保金額併宣告之。至原告敗訴部分，其等假執行之聲請
    ，已失所附麗，應予駁回。
捌、結論：
    本件原告之訴為一部有理由，一部無理由，並依民事訴訟法第七十九條但書、第
    三百九十條第二項、第三百九十二條，判決如主文。
中　　　華　　　民　　　國　　九十一　　　年　　　四　　　月　　三十　　日
                                臺灣板橋地方法院民事第三庭
~B法　　　官　侯志融
右為正本係照原本作成
如對本判決上訴，須於判決送達後廿日內向本院提出上訴狀
中　　　華　　　民　　　國　　九十一　　　年　　　四　　　月　　三十　　日
~B法院書記官　劉昌明
